臺灣苗栗地方法院刑事判決　　　　　　　　94年度易字第49號
公　訴　人　臺灣苗栗地方法院檢察署檢察官
被　　　告　甲○○
上列被告因違反毒品危害防制條例案件，經檢察官提起公訴（
93年度毒偵字第1344號、第1475號），由本院合議庭裁定適用簡
式審判程序審理，判決如下：
    主  文
甲○○連續施用第貳級毒品，累犯，處有期徒刑柒月。扣案之吸
食器壹組沒收。又持有第壹級毒品，累犯，處有期徒刑陸月。扣
案之第壹級毒品海洛因壹包（海洛因淨重零點零壹公克、包裝重
零點伍貳公克）沒收銷燬之。應執行有期徒刑壹年。扣案之吸食
器壹組沒收；第壹級毒品海洛因壹包（海洛因淨重零點零壹公克
、包裝重零點伍貳公克）沒收銷燬之。
    事實及理由
一、犯罪事實：
  (一)甲○○前因施用毒品案件，經送觀察、勒戒後，認無繼續施
    用毒品之傾向，業由臺灣苗栗地方法院檢察署檢察官於民國
    91年8 月16日，以91年度毒偵字第290 號、第420 號為不起
    訴處分確定。嗣因「二犯」施用毒品案件，經送觀察、勒戒
    後，認有繼續施用毒品之傾向，先經本院裁定令入戒治處所
    施以強制戒治，其後於93年1 月9 日，復因毒品危害防制條
    例修正施行，廢除一犯以外之強制戒治而停止戒治執行完畢
    ；刑事責任部分，則由檢察官於92年6 月30日，以92年度毒
    偵緝字第84號提起公訴，經本院於同年9 月9 日，以92年度
    易字第325 號判決有期徒刑4 月，於同年11月21日確定，並
    於93年5 月8 日縮刑期滿執行完畢（構成累犯）。
  (二)詎甲○○不知悔改，竟基於施用第二級毒品安非他命之概括
    犯意，自強制戒治執行完畢後5 年內之93年5 月底某日某時
    起，至同年12月5 日14時許止，在苗栗縣竹南鎮○○里○○
    街313 巷3 號11樓之住處，以平均每5 到6 日即施用1 次之
    頻率，將安非他命放置於玻璃球內，並以火加熱燒烤後使成
    煙霧，再以鼻子吸食之方式，連續施用第二級毒品安非他命
    多次；另又基於持有第一級毒品海洛因之犯意，於93年12月
    5 日12時許，在苗栗縣竹南鎮○○路某不詳地點之便利商店
    前，自一姓名年籍不詳、綽號「青蛙」之成年男子處收受第
    一級毒品海洛因1 包（淨重0.01公克，包裝重0.52公克）而
    持有之。嗣分別於：
    1.93年9 月22日14時許，在竹南鎮○○里○○路67號前，為
      警攔檢盤查後而查獲，經採集其尿液送請檢驗後，結果呈
      現甲基安非他命陽性反應（無嗎啡之陽性反應）。
    2.同年12月5 日15時30分許，在竹南鎮○○里○○街37巷1
      弄11號為警查獲，並扣得其所有之第一級毒品海洛因1 包
      （淨重0.01公克，包裝重0.52公克）、吸食器一組及注射
      針筒一支等物，經其同意後採尿送驗，結果仍呈現甲基安
      非他命陽性反應（無嗎啡之陽性反應）。
二、證據名稱：
  (一)被告甲○○於本院審理中就上開犯行供認不諱。
  (二)苗栗縣警察局竹南分局偵辦違反毒品危害防制條例案件尿液
    鑑驗代碼對照表及濫用藥物尿液檢驗檢體監管紀錄表各1 份
    （尿液檢體編號：Ｂ283 、Ｂ24837）。
  (三)苗栗縣衛生局93年10月11日苗衛檢字第0930015569號及93
    年12月13日苗衛檢字第0930018966號煙毒尿液檢驗成績書影
    本各1紙。
  (四)臺灣苗栗地方法院檢察署93年度煙毒保管字第311 號扣押物
    品清單及苗栗縣警察局竹南分局查獲甲○○涉嫌毒品危害防
    制條例毒品初步鑑驗報告單各1 份。
  (五)法務部調查局94年1 月24日調科壹字第990001098 號鑑定通
    知書1份。
  (六)法務部全國檢察官線上查詢刑案人犯在監所最新資料報表、
    臺灣苗栗地方法院檢察署91年度毒偵字第290 號、第420 號
    不起訴處分書、93年度毒偵緝字第84號起訴書、臺灣苗栗地
    方法院檢察署刑案資料查註紀錄表及全國施用毒品案件紀錄
    表各1 份。
三、論罪理由：
  (一)海洛因、安非他命分別為毒品危害防制條第2 條第1 項第1
    款、第2 款所指之第1、2 級毒品。
  (二)核被告甲○○所為，係違反毒品危害防制條例第10條第2 項
    之施用第2 級毒品安非他命罪及同條例第11條第1 項之持有
    第1 級毒品罪。
  (三)被告連續多次施用第2 級毒品安非他命之行為，時間緊接，
    所犯罪名相同，顯係基於概括之犯意為之，為連續犯，應依
    刑法第56條之規定以1 罪論，並加重其刑。被告多次施用第
    2 級毒品前持有毒品之低度行為，均應為其後施用之高度行
    為所吸收，不另論罪。
  (四)被告有犯罪事實欄所述之論罪科刑與刑罰執行紀錄，有臺灣
    高等法院被告全國前案紀錄表1 份在卷足憑，其於有期徒刑
    執行完畢後，5 年內再犯本件有期徒刑以上之罪，為累犯，
    應依刑法第47條之規定，遞加重其刑。
  (五)上開施用第2 級毒品（安非他命）罪及持有第1 級毒品（海
    洛因）罪之2 罪間，犯意各別，罪名不同，應分論併罰。
  (六)審酌被告前有犯罪前科，且歷經觀察勒戒及檢察官之不起訴
    處分，仍不知悔改，又連續非法施用第2 級毒品安非他命及
    非法持有第1 級毒品，惡性較重，惟念其施用及持有毒品之
    時間均不長，且於本院審理時能坦承犯行，復對檢察官求處
    刑度之刑亦衷心表示誠服，顯有悛悔之意暨其施用動機、手
    段等一切情狀，爰分別量處如檢察官求處刑度之刑並同時定
    其應執行之刑如主文，以示懲儆。
  (七)被告於93年12月5 日為警查獲扣得第1 級毒品海洛因1 小包
    （淨重0.01公克，包裝重0.52公克）及吸食器1 組。經核上
    開海洛因為毒品危害防制條例第2 條第1 項第1 款所指之第
    1 級毒品，應依毒品危害防制條例第18條第1 項前段規定併
    予沒收銷燬之。吸食器1 組，則為供施用第2 級毒品安非他
    命使用之物，爰依刑法第38條第1 項第2 款規定沒收。
  (八)末查，本件另扣案之針筒1 支，並非違禁物，經核與本件被
    告之犯罪事實（施用第2 級毒品及持有第1 級毒品）並無直
    接之關連性，爰不宣告沒收，併此敘明。
四、應適用之法條：
  (一)刑事訴訟法第273 條之1 第1 項，第299 條第1 項前段、第
    310 條之2、第454 條第1 項。
  (二)毒品危害防制條例第10條第2 項、第11條第1 項、第18條第
    1 項前段。
  (三)刑法第56條、第47條、第51條第5 款、第38條第1 項第2款
    。
五、如不服本件判決，得自收受送達之日起10日內，向本院提起
    上訴。
本案經檢察官劉正穆到庭執行職務。
中　　華　　民　　國　　94　　年　　2 　　月　　24　　日
                  刑事第3庭   法  官   楊台清
以上正本證明與原本無異
                              書記官   王月香
中　　華　　民　　國　　94　　年　　3 　　月　　 7　　日
附錄本判決論罪科刑法條全文：
毒品危害防制條例第10條第2項
施用第2級毒品者，處3年以下有期徒刑。
毒品危害防制條例第11條第1項
持有第一級毒品者，處三年以下有期徒刑、拘役或新臺幣五萬元
以下罰金。
